臺灣桃園地方法院刑事判決　　　　　　　　　　　　　九十一年度訴字第五四三號
　　公　訴　人　臺灣桃園地方法院檢察署檢察官
　　被　　　告　乙○
　　選任辯護人　呂理胡律師
右列被告因竊盜等案件，經檢察官提起公訴（九十年度偵字第二○一八八號），本院
判決如左：
    主  文
乙○共同行使偽造私文書，足以生損害於他人，處有期徒刑壹年肆月。
一式二聯之錸德科技股份有限公司物品放行單上偽造之「王富正」署押共貳枚均沒收
。
    事  實
一、乙○前係錸德科技股份有限公司（以下簡稱錸德公司）新竹廠品保部門之員工，
    因知悉錸德公司關於貨品出貨之相關手續，於民國九十年五、六月間，由甲○○
    （通緝中另結）提議竊取錸德公司之光碟片出售圖利，乙○因缺錢花用，故與甲○○共同基於意圖為自己不法之所有之概括犯意聯絡，先由乙○在該廠倉庫內竊
    取已由單位主管己○○蓋好章之一式兩聯物品放行單一份後，於錸德公司新竹廠
    未發覺前即調往錸德公司內壢廠服務，旋於九十年六月十七日晚間，在設於桃園
    縣中壢工業區○○路一六號之錸德公司內壢廠內，竊取錸德公司市值約新台幣二
    百十六萬元（每片單價約為六元）之光碟片合計三十六萬片，並使不知情之富金
    貨運公司司機丁○○來廠載貨，為使竊得之光碟片可以順利運出錸德公司，乙○
    即在該原先竊得之一式兩聯物品放行單上之申請人欄位處，偽造「王富正」簽名
    ，而偽造私文書，足以生損害於「王富正」、錸德公司對公司貨品管理之正確性
    ，並將該物品放行單交廠區警衛放行丁○○所載貨品而竊得上開光碟片，而行使
    該偽造物品放行單。乙○於丁○○之貨車離開錸德公司廠區後，電話聯絡甲○○
    ，另以電話聯絡不知情之丁○○佯稱所載該批貨放行單有問題不得入錸德公司之
    湖口倉庫，甲○○會前來帶路將貨物暫行卸下，甲○○則待貨車至國道高速公路
    內壢交流道時，登上該車，指引丁○○將物品載運至新竹市○○街二六三號不知
    情之李輝煌處暫放。甲○○隨即將上開物品透過陳立展而出售予謝志豪（上開二
    人均另由臺灣臺南地方法院檢察署偵辦中），經警於九十年六月二十一日循線在
    臺南謝志豪處查獲。
二、案經內政部警政署移送臺灣臺南地方法院檢察署呈臺灣高等法院檢察署令轉台灣
    桃園地方法院檢察署檢察官偵查起訴。
    理  由
一、訊之被告乙○故坦承於右揭實、地竊取錸德公司新竹廠之物品放行單後，並在六
    月十七日晚間在錸德公司內壢廠且取光碟片三十六萬片，為使竊得之光碟片得以
    順利運出錸德公司內壢廠，遂在先前所竊得之一式二份之物品放行單上偽造「王
    富正」之簽名，而將前開竊得之三十六萬片光碟運出錸德公司交給共犯甲○○等
    情不諱，惟辯稱：在公司未發現失竊前已經向主管戊○○自首云云；玵被告辯護
    人另辯稱本案竊盜所得之光碟已經全數追回，錸德公司並無損失云云。惟查：
    (一)刑法上所稱之自首，係以對於未發覺之罪投案而受裁判為要件，但須有向該管
      司法機關自承犯罪而受裁判之事實始生效力，至若犯罪後僅向被害人或非有偵
      查犯罪職務之公務員陳述自己犯罪之事實，而無受裁判之表示，即與自首之要
      件不符，此有罪高法院五十年台上字第六五號判例意旨可資參照，證人戊○○
      為錸德公司之倉管組組長，並非有偵查犯罪職權之機關，縱任被告乙○曾向戊○○表示竊取光碟片之事實，亦與自首之要件不符，被告乙○辯稱已經自首云
      云，實無可採。
    (二)本件被告乙○所竊得之光碟片由甲○○透過不知情之陳立展介紹不知情之鈞鑵
      科技股份有限公司之負責人謝仕豪以一百九十萬八千元購買，嗣後經經警方循
      線在台南縣永康市○○路一百七十五號之倉庫中查獲，惟謝仕豪、陳立展二人
      所涉之故買、牙保贓物罪嫌，已經檢察官以該二人為不知情該等光碟片為來路
      不明之贓物為由，已經為不起訴處分，此有台灣台南地方法院檢察署檢察官於
      九十一年二月二十八日以九十年度偵字第七一六一號、第七九七四號為不起訴
      處分，此有該不起訴處分書附卷可參，由本件查獲起出贓物之過程可知，系爭
      失竊之光碟片係被害人錸德公司報案後，由警方循線追查而起出贓物，被告乙○向被害人錸德公司承認竊盜犯行後，雖與不知情之貨車司機丁○○一同前往
      新竹、基隆等處找尋贓物，而均無所獲，且竊盜犯行一旦成立，斯時應即為行
      為之評價，而非以偵查犯罪職權之機關嗣後有無追回贓物予以評斷被告犯行情
      節之輕重，更何況被告乙○所竊得之光碟片雖經查獲，然已經合法轉讓予第三
      人，被害人錸德公司無從對鈞鑵公司追索，故被告辯護人稱贓物全數追回被害
      人錸德公司並無損失云云，並非可採。
    (三)而被告乙○先行竊取錸德公司職員己○○預先蓋妥之物品放行單一份後，利用
      不知情之貨車司機丁○○運送竊得之光碟片，確係錸德公司所有，被告乙○佯
      稱物品放行單有問題為由，要求不知情之丁○○在內壢交流道等共犯甲○○，
      由甲○○帶領丁○○將竊盜所得之光碟片運抵甲○○事先聯絡不知情之李輝煌
      位於新竹市○○街二六三號之處所，並委請不知情之陳立展代為介紹買主，陳
      立展乃介紹金鑵公司之負責人謝仕豪與甲○○洽談，謝仕豪認該批貨品確實屬
      於Ｂ、Ｃ級之次貨，認以每片五元三角購買屬於合理之價格，遂以一百九十萬
      八千元成交，嗣後經警循線查獲等事實，並經證人即錸德公司職員丙○○於偵
      查時、己○○於警偵訊、貨車司機丁○○於警偵訊及本院審理中證述無誤，且
      經證人陳立展、謝仕豪、李輝煌於警偵訊中證明屬實，從而被告乙○與共同被
      告甲○○共同行竊之犯行，堪以認定。
    (四)錸德科技股份有限公司物品放行單一式兩聯，一聯為白色由申請人保管，另一
      聯為紅色存在警衛室，扣案之紅色物品放行單上聲請人欄「王富正」之簽名，
      並非王富正所為，業據證人王富正於九十一年四月一日檢察官偵查中到庭證明
      屬實，被告乙○自承在物品放行單上未造「王富正」之簽名，該行為自足以損
      害「王富正」其人及錸德公司對於公司物品放行之管理正確性，而甲○○與乙○共同謀議竊取錸德公司之光碟片出售圖利，因光碟片之數量龐大且未免遭懷
      疑，故須由與錸德公司配合之貨車司機擔任運送，於出廠之際依錸德公司之規
      定，必須有物品放行單始可放行出廠，故雖該偽造「王富正」簽署與提出予錸
      德公司警衛室警衛之物品放行單係由被告乙○所為，惟該犯行應在被告乙○與
      甲○○之犯行計畫內，甲○○確有共同謀議僅係推由被告乙○執行，故甲○○
      行使偽造私文書之犯行，與被告乙○亦有犯意聯絡，而為共同正犯。此外，尚
      有紅色之物品放行聯扣案可證，從而被告行使偽造私文書之犯行，亦堪認定。
二、核被告乙○所為，係犯刑法第三百二十條第一項之竊盜罪、同法第二百十條、第
    二百十六條之行使偽造私文書罪。被告乙○與甲○○間就前開二犯行間，有犯意
    聯絡、行為之分擔，均為共同正犯。而被告上開二次竊盜犯行，均時間緊接，所
    犯係構成要件相同之罪名，顯係基於概括之犯意為之，為連續犯，應依刑法第五
    十六條之規定，論以刑法第三百二十條第一項之竊盜罪，並依法加重其刑。又被
    告乙○所犯之行使偽造私文書罪與上開竊盜罪二罪間，有方法與目的之牽連關係
    ，為牽連犯，應依刑法第五十五條之規定，從較重之刑法第二百十六條、第二百
    十條之行使偽造私文書罪處斷。被告偽造「王富正」之署押之部分行為為偽造私
    文書之行為所吸收；其偽造物品放行單之私文書進而持向警衛是行使要求放行，
    其偽造之低度行為為行使之高度行為所吸收均不另論罪。爰審酌被告乙○並無前
    科，此有台灣高等法院被告全國前案紀錄表在卷可稽，犯案當時年僅二十三歲餘
    ，斯時正在錸德公司任職，有固定收入，若果有其他重大經濟支出，理當循正常
    管道告貸或另求其他奧援，然卻受甲○○之聳動，進行有計畫之犯罪，竊得之光
    碟片之價值由甲○○出售予謝仕豪即達一百九十萬八千元，價值不匪，量刑實不
    宜輕，惟念其素行良好，且本件策動者與主事者主要為甲○○，被告乙○涉案情
    節輕微些許，且犯後坦白承認犯行，態度尚可等一切情狀，量處如主文所示之刑
    。
三、錸德公司之物品放行單一式兩聯，白色之第一聯由申請人保存，紅色之第二聯由
    警衛室保存，此有扣案之紅色聯即可得知，並經證人己○○於本院審理中結證屬
    實，扣案之紅色聯上偽造之「王富正」之署押，不論屬於犯人與否，應依刑法第
    二百十九條之規定，宣告沒收；至於未扣案之白色第一聯之「王富正」署押，雖
    未扣案，然無證據證明已經滅失，亦應依刑法第二百十九條之規定予以沒收。
四、被告甲○○部分，通緝中，嗣到案另結。
據上論斷，應依刑事訴訟法第二百九十九條第一項前段，刑法第二十八條、第三百二
十條第一項、第二百十條、第二百十六條、第二百十九條、第五十五條，罰金罰鍰提
高標準條例第一條前段，判決如主文。
本案經檢察官柯怡如到庭執行職務。
中　　　華　　　民　　　國　　　九十一　　　年　　七　　月　　  十二　　日
                                臺灣桃園地方法院刑事第五庭
                                    法　官　　林  孟  宜
右正本證明與原本無異。
如不服本判決，應於送達後十日內，向本院提出上訴狀。
                                    書記官　　□　□　□
中　　　華　　　民　　　國　　　八十□　　　年　　□□　　月　　□□　　日
